【裁判字號】    99,審訴,774
【裁判日期】    991130
【裁判案由】    違反毒品危害防制條例
【裁判全文】
臺灣新竹地方法院刑事宣示判決筆錄     99年度審訴字第774號
公  訴  人  臺灣新竹地方法院檢察署檢察官
被      告  張俊宏
指定辯護人  本院公設辯護人林建和
上列被告因違反毒品危害防制條例案件，檢察官提起公訴（99年
度毒偵字第1421號）後，聲請改依協商程序而為判決，本院於中
華民國99年11月30日下午4時，在本院刑事第十一法庭宣示判決
，出席職員如下：
                審判長法  官  劉兆菊
                      書記官  林兆嘉
                      通  譯  邱立杰
法官起立朗讀判決主文、犯罪事實要旨、處罰條文，及告以上訴
限制、期間並提出上訴狀之法院，且諭知記載其內容：
一、主  文：
    張俊宏施用第一級毒品，累犯，處有期徒刑柒月。又施用第
    二級毒品，累犯，處有期徒刑月。應執行有期徒刑捌月。
二、犯罪事實要旨：
（一）張俊宏前於民國89年間，因強盜及違反槍砲彈藥刀械管制
      條例案件，經本院於89年11月24日以89年度訴字第438 號
      判決分別判處有期徒刑2 年8 月、3 月，應執行有期徒刑
      2 年11月確定，嗣就強盜罪部分提起上訴，經臺灣高等法
      院於90年3 月9 日以90年度上訴字第91號判決駁回上訴確
      定；又因贓物案件，經本院於91年4 月10日以90年度易字
      第146 號判決判處5 月確定，上開2 案件，經本院於91年
      7 月17日以91年度聲字第551 號裁定定應執行有期徒刑3
      年2 月確定。又於89年間，因竊盜案件，經臺灣高等
      法院於90年12月5 日以90年度上易字第3008號判決判處有
      期徒刑2 年確定；又於91年間，因竊盜案件，經本院於
      93年1 月9 日以92年度易字第666 號判決判處有期徒刑1
      年6 月確定，上開案件經接續執行，於91年2 月22
      日入監執行，於95年10月11日縮短刑期假釋付保護管束出
      監，於96年11月18日保護管束期滿未經撤銷，視為已執行
      完畢。
（二）張俊宏前於89年間，因施用第二級毒品案件，經本院於89
      年6 月30日以89年度毒聲字第1655號裁定送觀察、勒戒後
      ，因認無繼續施用毒品之傾向，於89年9 月28日執行完畢
      釋放出所，並經臺灣新竹地方法院檢察署檢察官於89年9
      月27日以89年度毒偵緝字第233 號為不起訴處分確定；復
      於90年間，因施用第二級毒品案件，經本院於90年12月14
      日以90年度毒聲字第1825號裁定送觀察、勒戒後，因認無
      繼續施用毒品之傾向，於91年3 月29日執行完畢釋放出所
      ，並經臺灣新竹地方法院檢察署檢察官於91年4 月1日 以
      90年度毒偵字第1832號為不起訴處分確定。又於99年間，
      因施用第一、二級毒品案件，經本院於99年4 月30日以99
      年度審訴字第99號判決分別判處有期徒刑7 月、3 月，定
      應執行有期徒刑9 月確定。又於同年間，因施用第一、二
      級毒品案件，經本院於99年9 月6 日以99年度審訴字第59
      1 號判決分別判處有期徒刑8 月，共3 罪、4 月，共2 罪
      ，定應執行有期徒刑2 年1 月確定。
（三）詎張俊宏仍不知悔改，於前開觀察勒戒執行完畢釋放後5
      年內，再犯施用毒品案件經送觀察勒戒執行完畢5 年後，
      另因施用毒品案件經刑之追訴處後，竟不知悛悔，基於施
      用第一級毒品海洛因之犯意，於99年3 月25日晚間某時許
      ，在其位於新竹縣竹東鎮○○路65號居所附近，以將第一
      級毒品海洛因摻入香菸內點燃後吸食煙霧之方式，非法施
      用第一級毒品海洛因1 次。另基於施用第二級毒品甲基安
      非他命之犯意，於上揭時間地點，以將第二級毒品甲基安
      非他命置於玻璃球吸食器（未扣案）燒烤後吸取煙霧之方
      式，非法施用第二級毒品甲基安非他命1 次。嗣於99年3
      月26日上午6 時30分許，因另案遭通緝，為警在新竹縣湖
      口鄉○○路、仁和路路口查獲；復經張俊宏同意採集其尿
      液送驗後，結果呈嗎啡、可待因、安非他命、甲基安非他
      命陽性反應，始查悉上情。
（四）案經新竹縣政府警察局竹北分局報告臺灣新竹地方法院檢
      察署檢察官偵查起訴後，經檢察官聲請認罪協商判決，由
      本院合議庭裁定由受命法官獨任改依協商程序而為判決。
三、處罰條文：
    毒品危害防制條例第10條第1項、第2項，刑法第11條前段、
    第47條第1項、第51條第5款。
四、協商判決除有刑事訴訟法第455 條之4 第1 項第1 款於本訊
    問程序終結前，被告撤銷協商合意或檢察官撤回協商聲請者
    ；第2 款被告協商之意思非出於自由意志者；第4 款被告所
    犯之罪非第455 條之2 第1 項所定得以協商判決者；第6 款
    被告有其他較重之裁判上一罪之犯罪事實者；第7 款法院認
    應諭知免刑或免訴、不受理者情形之一，及違反同條第2 項
    「法院應於協商合意範圍內為判決；法院為協商判決所科之
    刑，以宣告緩刑或2 年以下有期徒刑、拘役或罰金為限」之
    規定者外，檢察官與被告均不得上訴。
五、如有前項得上訴之情形，得自收受宣示判決筆錄送達之日起
    10日內，向本院提出上訴書狀，上訴於第二審法院。
本案經檢察官洪期榮到庭執行職務。
中    華    民    國    99    年    11    月    30    日
                  刑事第九庭    書  記  官  林兆嘉
                                審判長法官  劉兆菊
以上筆錄正本係照原本作成。
中    華    民    國    99    年    11    月    30    日
                                書  記  官  林兆嘉
附錄本案論罪科刑法條：
毒品危害防制條例第10條
施用第一級毒品者，處6月以上5年以下有期徒刑。
施用第二級毒品者，處3年以下有期徒刑。

司法院資訊處製作；財團法人民間司法改革基金會備份。
